【裁判字號】    97,訴,2077
【裁判日期】    970527
【裁判案由】    清償借款
【裁判全文】
臺灣臺北地方法院民事判決              97年度訴字第2077號
原      告  聯邦商業銀行股份有限公司
法定代理人  丙○○
訴訟代理人  丁○○
            乙○○
            戊○○
被      告  甲○○
上列當事人間請求清償借款事件，本院於民國97年5 月20日言詞
辯論終結，判決如下：
    主  文
被告應給付原告新臺幣壹拾捌萬陸仟玖佰玖拾元，及自民國九十
六年十ㄧ月八日起至九十六年十二月七日止，按年息百分之十八
‧二五計算之利息，暨自民國九十六年十二月八日起至民國清償
日止，按上開利率百分之二十計算之違約金。
被告應給付原告新臺幣伍拾伍萬陸仟壹佰壹拾柒元，及其中新臺
幣伍拾萬捌仟零柒拾肆元部分，自九十七年二月二十日起至清償
日止，按年息百分之十九‧七ㄧ計算之利息。
訴訟費用新臺幣捌仟壹佰伍拾元由被告負擔。
    事實及理由
ㄧ、本件依兩造國民現金綜合約定書共同約定事項第18條、信用
    卡約定條款第19條，合意以本院為管轄第ㄧ審法院；又被告
    經合法通知未於言詞辯論期日到場，核無民事訴訟法第386
    條各款所列情形，爰依原告之聲請，由其ㄧ造辯論而為判決
    。
二、原告主張被告於民國91年8 月23日與原告成立國民現金卡使
    用契約，領用卡號為0000000000000000之VISA現金卡，向原
    告貸款新臺幣（下同）30萬元，約定借款期間自91年9 月3
    日起至92年9 月3 日止，倘屆期時被告不為反對續約之意思
    表示，並經原告審核同意，願以同一內容及期間繼續延長一
    年，不另換約，其後每年屆期亦同，利息按年息18.25%固定
    計算，按日計息，並以一個月為一期，如未依約於繳款期限
    前繳款，即喪失期限利益，其債務視為全部到期，遲延期間
    按年息20% 計算遲延利息。詎被告僅還款至96年11月7 日即
    未再繳款，依約其債務已視為全部到期，尚有186,990 元及
    按上開約定利率計算之利息迄未清償。被告另於92年1 月10
    日與原告成立信用卡使用契約，分別領用卡號為0000000000
    000000、0000000000000000、0000000000000000之信用卡，
    約定被告領用系爭信用卡後，即得於各特約商店記帳消費，
    但就使用系爭信用卡所生之債務，對原告負全部給付責任，
    並應於當期繳款截止日前向伊全部清償，或以循環信用方式
    繳付最低應繳金額，餘款按年息19.71%計付循環信用利息，
    逾期清償，除喪失期限利益外，應就未付之本金，按年息19
    .71% 計 付利息。嗣被告使用上開信用卡，至97年2 月19日
    累計積欠原告556,117 元（其中消費款508,074 元，利息42
    ,043 元 ，雜項6,000 元）已經屆期迄未清償。為此提起本
    訴，聲明求為如主文第一項、第二項所示之判決等情。
三、經查，原告主張上開事實，業據其提出與所述相符之國民現
    金卡申請書暨綜合約定書、國民現金卡貸款融資查詢單、信
    用卡申請書暨約定條款、信用卡消費明細表、信用卡歷史帳
    單查詢、信用卡消費帳單明細查詢等影本為證。被告經合法
    通知未到場爭執，復未提出書狀答辯供本院斟酌，依民事訴
    訟法第280 條第3 項準用同條第1 項規定，視同自認原告之
    主張，自堪信原告主張之事實為真正。從而原告依消費借貸
    之法律關係提起本訴，求為如主文第ㄧ項、第二項所示之判
    決，即無不合，應予准許。
四、依民事訴訟法第385條第1項前段、第78條，判決如主文。
五、本件訴訟費用為裁判費，金額確定為8,150元。
中    華    民    國    97    年    5     月    27    日
                  民事第三庭    法  官  黃明發
以上正本係照原本作成
如對本判決上訴，須於判決送達後20日內向本院提出上訴狀
中    華    民    國    97    年    5     月    27    日
                                書記官  陳怡如


司法院資訊處製作；財團法人民間司法改革基金會備份。
